【裁判字號】    89,毒抗,65
【裁判日期】    890121
【裁判案由】    聲請觀察勒戒
【裁判全文】
臺灣高等法院臺中分院刑事裁定                    八十九年度毒抗字第六五號
    抗  告  人  臺灣南投地方法院檢察署檢察官
    被      告  甲○○
右列抗告人因被告違反毒品危害防制條例案件，聲請送觀察勒戒，不服台灣南投地方
法院八十八年十二月一日所為裁定（八十八年毒聲字第二０一九號，聲請案號八十八
年度聲觀字第一一八四號，偵查案號八十八年度毒偵字第三九一號），本院裁定如左
：
    主  文
原裁定撤銷。
甲○○施用第二級毒品，應送勒戒處所觀察、勒戒。
    理  由
一、檢察官聲請及抗告意旨略稱：被告甲○○於民國（下同）八十八年九月二十二日
    ，在南投縣魚池鄉東光村慶隆巷二十六號住處，施用第二級毒品安非他命一次，
    為警於八十八年九月二十二日二十三時三十分許，在南投縣埔里鎮○○路查獲之
    事實，業經被告自白不諱，且有含第二級毒品安非他命殘渣之空袋一個扣案可稽
    ，並有南投縣衛生局出具之尿液檢驗單一紙在卷可憑，爰依毒品危害防制條例第
    二十條第一項及觀察勒戒處分執行條例第三條第一項、第二項規定，聲請裁定將
    被告送勒戒處所觀察、勒戒。上開扣押物品及函件在卷，原審不查，不探究是否
    附於他卷，隨即逕行裁定駁回聲請，難認為允當，請撤銷另為適當之裁定等語。
二、原審裁定意旨略以：按犯罪事實應依證據認定之，無證據不得推定其犯罪事實；
    又被告之自白，不得作為有罪判決之唯一證據，仍應調查其他必要之證據，以察
    明其是否與事實相符，刑事訴訟法第一百五十四條、第一百五十六條第二項分別
    定有明文。聲請意旨認被告施用第二級毒品安非他命，無非係以被告之自白與含
    第二級毒品安非他命殘渣之空袋一個及南投縣衛生局出具之尿液檢驗單一紙為其
    主要證據。經查：本件卷內查無聲請意旨所指之含第二級毒品安非他命殘渣之空
    袋、尿液檢驗報告，故縱使被告自白其施用第二級毒品安非他命事實，因無佐證
    以資審認其自白之真實性，此外，復查無其他證據足資認定被告之自白與事實相
    符，揆諸上開說明，本件聲請為無理由，聲請人之聲請將被告送勒戒處所觀察、
    勒戒，應予駁回。
三、經查檢察官所指本件相關證物，即含第二級毒品安非他命殘渣之空袋一個及南投
    縣衛生局出具之尿液檢驗單一紙等，已經檢察官於原審法院裁定後附入卷內，此
    經原審於八十八年十二月三十日意見書敘述明確，並經本院核閱無訛，是被告確
    有施用第二級毒品安非他命之事實。原審以檢察官於聲請時，未附相關證據，而
    予裁定駁回聲請，固非無見，上開證據既經檢察官補送附入卷內，可證被告確有
    施用毒品情事，原裁定即屬無可維持，應認為抗告有理由，由本院予以撤銷。爰
    依毒品危害防制條例第二十條第一項、第三十五條第三款規定，裁定將被告送勒
    戒所觀察、勒戒。
四、依刑事訴訟法第四百十三條後段裁定如主文。
中      華      民      國    八十九    年      一      月    二十一    日
                                  臺灣高等法院臺中分院刑事第七庭
                                        審判長法  官  劉  連  星
                                              法  官  林  秋  華
                                              法  官  江  錫  麟
右正本證明與原本無異。
不得抗告。
                                              書記官  謝  雅  惠
中      華      民      國     八十九     年      一      月   二十一   日
                                                              Ｄ


司法院資訊處製作；財團法人民間司法改革基金會備份。
